---
title: "caro"
author: "Cristhian Diaz"
date: "16/5/2020"
output: word_document
---

```{r setup, include=FALSE}
knitr::opts_chunk$set(echo = FALSE)
```

## Tabla 19

Llamamos la base.

```{r echo=FALSE, message=FALSE, warning=FALSE, paged.print=FALSE}
#setwd("~/GitHub/Tablasdefrecuencia")
setwd("~/MaThesis/Cari/Tesis-Maestría-Caro/Documentos tesis Caro/Bases de datos/Población total")

library("dplyr")
library("haven")

# base=read_sav(file = "C:/Users/veron/Downloads/tesis caro/Base Piramide Poblacional.sav")
# base2=read_sav(file = "C:/Users/veron/Downloads/tesis caro/Base pre-post-mayo-2020.sav")

base=read_sav(file = "Base Pirámide Poblacional.sav")
base2=read_sav(file = "Base pre-post-mayo-2020.sav")

```

Creamos la función a usar.

```{r echo=FALSE, message=FALSE, warning=FALSE, paged.print=FALSE}
source("funtis.R")
#source("https://www.dropbox.com/s/ak6azmzdxvgkgpl/funtis.R?dl=1")
```

Para la pregunta 27, checamos

```{r}
imprime=tabla(columna = 36)
imprime
inter=tabla(columna = 114)
inter
final=tabla(columna = 191)
final
```

Pregunta 28.1
```{r}
imprime=tabla(columna = 37)
imprime
inter=tabla(columna = 115)
inter
final=tabla(columna = 192)
final
```

Pregunta 28.2
```{r}
imprime=tabla(columna = 38)
imprime
inter=tabla(columna = 116)
inter
final=tabla(columna = 193)
final
```

Pregunta 28.3
```{r}
imprime=tabla(columna = 39)
imprime
inter=tabla(columna = 117)
inter
final=tabla(columna = 194)
final
```

Pregunta 29
```{r}
imprime=tabla(columna = 42,no = 777,titulo_nose ="Solo_Caracteristicas" ,nose = 4)
imprime
        #post-inter
inter=tabla(columna = 120,no = 777,titulo_nose ="Solo_Caracteristicas" ,nose = 4)
inter
        #post final
final=tabla(columna = 197,no = 777,titulo_nose ="Solo_Caracteristicas" ,nose = 4)
final

```

Pregunta 30
```{r}
imprime=tabla(columna = 47,titulo_nose = "")
imprime
inter=tabla(columna = 125)
inter
final=tabla(columna = 202)
final
```

Pregunta 37
```{r}
imprime=tabla(columna = 74)
imprime
inter=tabla(columna = 152) #78
inter
final=tabla(columna = 230) #78
final
```

Pregunta 36
```{r}
imprime=tabla(columna = 67)
imprime
inter=tabla(columna = 145) #78
inter
final=tabla(columna = 223)
final
```
Pregunta 36.4
```{r}
imprime=tabla(columna = 71)
imprime
inter=tabla(columna = 149)
inter
final=tabla(columna = 227)
final
subset(cbind(imprime,inter,final),select = c(1,2,3,5,6,8,9))
```

Pregunta 36.1 Metodo
```{r}
imprime=tabla(columna = 68)
imprime
inter=tabla(columna = 146)
inter
final=tabla(columna = 224)
final
```

Pregunta 36.3
```{r}
imprime=tabla(columna = 70)
imprime
inter=tabla(columna = 148)
inter
final=tabla(columna = 226)
final
subset(cbind(imprime,inter,final),select = c(1,2,3,5,6,8,9))

```

Pregunta 36.2
```{r}
imprime=tabla(columna = 69)
imprime
inter=tabla(columna = 147)
inter
final=tabla(columna = 225)
final
subset(cbind(imprime,inter,final),select = c(1,2,3,5,6,8,9))
```

Pregunta 36.5
```{r}
imprime=tabla(columna = 72)
imprime
inter=tabla(columna = 150)
inter
final=tabla(columna = 228)
final
subset(cbind(imprime,inter,final),select = c(1,2,3,5,6,8,9))
```

Pregunta 35
```{r}
imprime=tabla(columna = 61)
imprime
inter=tabla(columna = 139)
inter
final=tabla(columna = 216)
final
subset(cbind(imprime,inter,final),select = c(1,2,3,5,6,8,9))
```

Pregunta 35.1
```{r}
imprime=tabla(columna = 62)
imprime
inter=tabla(columna = 140)
inter
final=tabla(columna = 217)
final
subset(cbind(imprime,inter,final),select = c(1,2,3,5,6,8,9))
```

Pregunta 35.2
```{r}
imprime=tabla(columna = 63)
imprime
inter=tabla(columna = 141)
inter
final=tabla(columna = 218)
final
subset(cbind(imprime,inter,final),select = c(1,2,3,5,6,8,9))
```

Pregunta 35.3
```{r}
imprime=tabla(columna = 64)
imprime
inter=tabla(columna = 142)
inter
final=tabla(columna = 219)
final
subset(cbind(imprime,inter,final),select = c(1,2,3,5,6,8,9))
```

Pregunta 35.3
```{r}
imprime=tabla(columna = 65)
imprime
inter=tabla(columna = 143)
inter
final=tabla(columna = 220)
final
subset(cbind(imprime,inter,final),select = c(1,2,3,5,6,8,9))
```

Pregunta 35.3
```{r}
imprime=tabla(columna = 66)
imprime
inter=tabla(columna = 144)
inter
final=tabla(columna = 221)
final
subset(cbind(imprime,inter,final),select = c(1,2,3,5,6,8,9))
```

Pregunta 46.1
```{r}
imprime=tabla(columna = 87,titulo_si = "Positivo",titulo_no = "Negativo")
imprime
inter=tabla(columna = 167,titulo_si = "Positivo",titulo_no = "Negativo")
inter
final=tabla(columna = 246,titulo_si = "Positivo",titulo_no = "Negativo")
final
subset(cbind(imprime,inter,final),select = c(1,2,3,5,6,8,9))
```

Pregunta 46.2
```{r}
imprime=tabla(columna = 88,titulo_si = "Positivo",titulo_no = "Negativo")
imprime
inter=tabla(columna = 168,titulo_si = "Positivo",titulo_no = "Negativo")
inter
final=tabla(columna = 247,titulo_si = "Positivo",titulo_no = "Negativo")
final
subset(cbind(imprime,inter,final),select = c(1,2,3,5,6,8,9))
```

Pregunta 46.3
```{r}
imprime=tabla(columna = 89,titulo_si = "Positivo",titulo_no = "Negativo")
imprime
inter=tabla(columna = 169,titulo_si = "Positivo",titulo_no = "Negativo")
inter
final=tabla(columna = 248,titulo_si = "Positivo",titulo_no = "Negativo")
final
subset(cbind(imprime,inter,final),select = c(1,2,3,5,6,8,9))
```

Pregunta 46.4
```{r}
imprime=tabla(columna = 90,titulo_si = "Positivo",titulo_no = "Negativo")
imprime
inter=tabla(columna = 170,titulo_si = "Positivo",titulo_no = "Negativo")
inter
final=tabla(columna = 249,titulo_si = "Positivo",titulo_no = "Negativo")
final
subset(cbind(imprime,inter,final),select = c(1,2,3,5,6,8,9))
```

Pregunta 46.5
```{r}
imprime=tabla(columna = 91,si=4,no=2)
imprime
inter=tabla(columna = 171,si=4,no=2)
inter
final=tabla(columna = 250,si=4,no=2)
final
subset(cbind(imprime,inter,final),select = c(1,2,3,5,6,8,9))
```


## Tabla 20

Pregunta 43
```{r}
imprime=tabla(columna = 83)
imprime
inter=tabla(columna = 161)
inter
final=tabla(columna = 239)
final
```

Pregunta 43.1
```{r}
imprime=tabla(columna = 84, titulo_si = "Pican y molestan", no=2, titulo_no = "Pueden producir enfermedades",
              nose = 3, titulo_nose = "La picadura causa alergia", otros = c(4,888), 
              titulos_otros = c("Las ronchas se pueden infectar","No responde"))
imprime
inter=tabla(columna = 162, titulo_si = "Pican y molestan", no=2, titulo_no = "Pueden producir enfermedades",
              nose = 3, titulo_nose = "La picadura causa alergia", otros = c(4,888), 
              titulos_otros = c("Las ronchas se pueden infectar","No responde"))
inter
final=tabla(columna = 240, titulo_si = "Pican y molestan", no=2, titulo_no = "Pueden producir enfermedades",
              nose = 3, titulo_nose = "La picadura causa alergia", otros = c(4,888), 
              titulos_otros = c("Las ronchas se pueden infectar","No responde"))
final
```

Pregunta 43.2
```{r}
#no se pregunto en el pre
inter=tabla(columna = 163)
inter
final=tabla(columna = 241)
final
```

Pregunta 43.3
```{r}
inter=tabla(columna = 164, si=5, titulo_si = "Pican a las personas", no=6, titulo_no="Alborotan a los otros mosquitos")
inter
final=tabla(columna = 242, si=4, titulo_si = "Pican a las personas", no=1, titulo_no="Alborotan a los otros mosquitos")
final
```

Pregunta 43.4
```{r}
inter=tabla(columna = 164, titulo_si = "No pican", nose=3, titulo_nose="No transmiten enfermedades", no=2, titulo_no = "Son buenos porque ayudaran a", otros = 888, titulos_otros = "No responde") 
inter
final=tabla(columna = 243, titulo_si = "No pican", nose=3, titulo_nose="No transmiten enfermedades", no=2, titulo_no = "Son buenos porque ayudaran a", otros = 888, titulos_otros = "No responde") 
final
```

Pregunta 38
```{r}
imprime=tabla(columna = 75)
imprime
inter=tabla(columna = 153)
inter
final=tabla(columna = 231) 
final
```

Pregunta 38.1 (se utiliza la variable 38.1.1 para la contabilizacion)
```{r}
imprime=tabla(columna = 77, titulo_si = "Incompleta", no=2, titulo_no = "Medio completa")
imprime
inter=tabla(columna = 155, titulo_si = "Incompleta", no=2, titulo_no = "Medio completa",
            nose=3, titulo_nose = "Completa")
inter
final=tabla(columna = 233, titulo_si = "Incompleta", no=2, titulo_no = "Medio completa",
            nose=3, titulo_nose = "Completa") 
final
```

Pregunta 40
```{r}
imprime=tabla(columna = 79, titulo_si = "El mosquito que liberan no pica a las perso",
              no=2, titulo_no = "El mosquito que liberan no se alimenta de s",
              otros=3, titulos_otros = "El mosquito que liberan no tiene descendenc")
imprime
inter=tabla(columna = 157, titulo_si = "El mosquito que liberan no pica a las perso",
              no=2, titulo_no = "El mosquito que liberan no se alimenta de s",
              otros=3, titulos_otros = "El mosquito que liberan no tiene descendenc")
inter
final=tabla(columna = 235, titulo_si = "El mosquito que liberan no pica a las perso",
              no=2, titulo_no = "El mosquito que liberan no se alimenta de s",
              otros=3, titulos_otros = "El mosquito que liberan no tiene descendenc")
final
```

Pregunta 41
```{r}
imprime=tabla(columna = 81, titulo_si = "Evitar transmisión de dengue",
              no=2, titulo_no = "Evitar la reproducción de mosquitos",
              otros=c(3,4,5), 
              titulos_otros = c("Para que haya menos mosquitos con el",
                                "Evitar que eclosionen los huevecillos",
                                "Otro: Para que se coma o mate al mosq"))
imprime
inter=tabla(columna = 159, titulo_si = "Evitar transmisión de dengue",
              no=2, titulo_no = "Evitar la reproducción de mosquitos",
              otros=c(3,4,5), 
              titulos_otros = c("Para que haya menos mosquitos con el",
                                "Evitar que eclosionen los huevecillos",
                                "Otro: Para que se coma o mate al mosq"))
inter
final=tabla(columna = 237, titulo_si = "Evitar transmisión de dengue",
              no=2, titulo_no = "Evitar la reproducción de mosquitos",
              otros=c(3,4,5), 
              titulos_otros = c("Para que haya menos mosquitos con el",
                                "Evitar que eclosionen los huevecillos",
                                "Otro: Para que se coma o mate al mosq"))
final
```

Pregunta 47
```{r}
imprime=tabla(columna = 92)
imprime
inter=tabla(columna = 172)
inter
final=tabla(columna = 251) 
final
```

## Tabla 22
Pregunta 45
```{r}
imprime=tabla(columna = 86)
imprime
inter=tabla(columna = 166)
inter
final=tabla(columna = 245)
final
```


Pregunta 43.1
```{r}
imprime=tabla(columna = 84)
imprime
#inter=tabla(columna = 171,si=4,no=2)
#inter
#final=tabla(columna = 250,si=4,no=2)
#final
```





